【裁判字號】    95,易,1172
【裁判日期】    950630
【裁判案由】    恐嚇等
【裁判全文】
臺灣臺中地方法院刑事判決              95年度易字第1172號
公  訴  人  臺灣臺中地方法院檢察署檢察官
被      告  甲○○
選任辯護人  魏克仁律師
上列被告因恐嚇等案件，經檢察官提起公訴（95年度偵字第8306
號），被告於準備程序中就被訴事實為有罪之陳述，受命法官於
聽取當事人之意見後，由本院合議庭裁定由受命法官獨任以簡式
審判程序判決如下：
    主    文
甲○○連續犯恐嚇危害安全罪，處有期徒刑參月，如易科罰金，
以參佰元折算壹日。緩刑貳年。
被訴公然侮辱部分，公訴不受理。
    犯罪事實
一、甲○○因其子丁能城與有配偶之乙○○交往密切，且經常至
    台中乙○○住處，致甲○○遍尋無著，竟基於恐嚇之概括犯
    意，先於民國九十四年四月二十七日某時，在台中縣太平市
    ○○路三三六號四樓，甲○○因未尋得其子丁能城竟向乙○
    ○恐嚇稱：「我會讓你的小孩子死」等語，復於九十四年五
    月一日十四時三十五分許，以其所有門號00000000
    00號行動電話寄發簡訊至乙○○所使用之0000000
    000號之行動電話，簡訊之內容為：「到現在還在跟丁能
    城（起訴書誤為成）一直在聯絡的話，不怕死的話會讓你在
    台中死的很難看」等字樣，而連續以加害生命之事，恐嚇乙
    ○○，使乙○○心生畏懼，致生危害於安全。
二、案經乙○○訴由臺灣臺中地方法院檢察署檢察官偵查起訴。
    理    由
壹、有罪部分：
一、上開犯罪事實，業據被告甲○○於本院審理時均坦承不諱，
    核與告訴人乙○○於檢察官偵查中指訴情節相符、並經證人
    張于峻於偵查中具結證述甚明，復有被告使用之行動電話0
    000000000號寄發簡訊至乙○○所使之行動電話0
    000000000號之簡訊內容照片三紙附卷可資佐證，
    足見被告自白與事實相符，應堪採信。本件事證明確，被告
    恐嚇犯行，堪以認定。
二、核被告所為，係犯刑法第三百零五條恐嚇罪。被告二次恐嚇
    犯行，時間緊接，方法相同，觸犯構成要件相同之罪名，顯
    係基於概括犯意為之，依連續犯規定論以一罪，並依法加重
    其刑。爰審酌被告因其子丁能城於案發當時與有配偶之告訴
    人乙○○交往密切，且遍尋其子無著，不思循以合法方式處
    理此事，即以言詞加以恐嚇，行為雖不足取，惟念其當時因
    尋子心切，且於本院審理時坦承犯行，與告訴人達成民事和
    解（本院九十五年度附民字第二○五號和解筆錄）取得其諒
    解之犯罪後態度等一切情狀，量處如主文所示之刑，並諭知
    易科罰金之折算標準，以示懲儆。查被告前未曾受有期徒刑
    以上刑之宣告，有卷附臺灣高等法院被告前案紀錄表可按，
    因尋子心切，一時失慮而罹刑章，事後已與告訴人達成民事
    和解，經此起訴審判，當知所警惕，信無再犯之虞，本院認
    所宣告之刑以暫不執行為適當，併諭知緩刑二年，以啟自新
    。
貳、不受理部分：
一、公訴意旨另以：甲○○於九十四年三月一日某時，因甲○○
    之子與乙○○交往關係，發生爭執，甲○○竟在台中市○○
    路二二之二號前之公眾得出入之場所，公然大聲辱罵乙○○
    ：「你到底知不知道羞恥」、「賤女人」、「爛女人」、「
    有先生還在外面跟人家亂搞」等語，對乙○○公然侮辱，因
    認被告甲○○涉有刑法第三百零九條第一項之公然侮辱罪嫌
    等語。
二、按告訴乃論之罪，告訴人於第一審辯論終結前，得撤回其告
    訴；又告訴經撤回者，應諭知不受理之判決，刑事訴訟法第
    二百三十八條第一項、第三百零三條第三款，分別定有明文
    。本件被告甲○○經檢察官依刑法第三百零九條第一項之公
    然侮辱罪提起公訴，依刑法第三百十四條之規定，須告訴乃
    論。茲據告訴人乙○○於本院審理時當庭撤回告訴，揆諸首
    開說明，爰諭知不受理之判決。
據上論斷，應依刑事訴訟法第二百七十三條之一第一項、第二百
九十九條第一項前段、第三百零三條第三款，刑法第三百零五條
、第五十六條、第四十一條第一項前段、第七十四條第一款，罰
金罰鍰提高標準條例第一條前段、第二條，判決如主文。
中    華    民    國    95    年    6     月    30    日
                  刑事第四庭    法  官  滕治平
上正本證明與原本無異。
如不服本判決，應於送達後十日內向本院提出上訴狀（須附繕
本），上訴於台灣高等法院台中分院。
                                書記官  郭佳雯
中    華    民    國    95    年    6     月    30    日
附錄論罪科刑法條
中華民國刑法第305條
 (恐嚇危害安全罪)
以加害生命、身體、自由、名譽、財產之事，恐嚇他人致生危害
於安全者，處二年以下有期徒刑、拘役或三百元以下罰金。


司法院資訊處製作；財團法人民間司法改革基金會備份。
